【裁判字號】    90,上易,72
【裁判日期】    900130
【裁判案由】    違反電子遊戲場業管理條例
【裁判全文】
臺灣高等法院臺中分院刑事判決            民國九十年度上易字第七二號
    上  訴  人  臺灣臺中地方法院檢察署檢察官
    被      告  丙○○
    選任辯護人  鄭聯芳
    被      告  乙○○
右上訴人因被告等違反電子遊戲場業管理條例案件，不服台灣台中地方法院中華民國
八十九年十一月三日第一審判決（民國八十九年度易字第二七八０號，起訴案號：台
灣台中地方法院檢察署民國八十九年度偵字第九三二０、一０二五八號），提起上訴
，本院判決如左：
    主    文
原判決撤銷。
丙○○連續違反未依電子遊戲場業管理條例規定辦理營利事業登記者，不得經營電子
遊戲場業規定，處拘役伍拾日，如易科罰金，以佰元折算壹日。大舞台電子遊戲機
具貳台沒收。
乙○○違反未依電子遊戲場業管理條例規定辦理營利事業登記者，不得經營電子遊戲
場業規定，處拘役伍拾日，如易科罰金，以佰元折算壹日。電動賭博機具貳台（包
含ＩＣ板貳塊）、賭資新台幣壹仟柒佰元沒收。
    事    實
一、曾火金自民國（下同）八十九年二月二十二日起，明知未依電子遊戲場業管理條
    例規定，辦理營利事業登記，不得經營電子遊戲場業，竟在其所經營位於台中縣
    潭子鄉○○路○段八十三巷口麵攤之公眾得出入之場所，設置電子遊戲機具亦即
    電動賭博機具「龍」及「鷹王」各一台，經營電子遊戲場業，而基於概括之犯意
    ，由賭客以硬幣投入上開機具內賭玩，先後多次與不符定之人賭博財物。嗣於八
    十九年三月一日二十一時三十分許，在上址為警查獲，並扣得上開電動賭博機具
    二台（包含ＩＣ板塊），及由該台「龍」之電動賭博機具內扣得賭資新台幣（下
    同）一千一百四十元，另從「鷹王」中扣得賭資五百六十元，合計一千七百元。
二、丙○○明知未依電子遊戲場業管理條例規定，向主管機關辦理營利事業登記者，
    不得經營電子遊戲場業，竟基於概括之犯意於八十九年二月二十二日上午，在乙
    ○○所經營位於台中縣潭子鄉○○路○段八十三巷口麵攤，委託乙○○供其擺設
    大舞台電子遊戲機具一台營業。復於八十九年五月十九日起，在其所經營位於台
    中市○○○路○段三二一號之田心超商內，擺設大舞台電子遊戲機具一台，經警
    於八十九年五月二十五日二十時十分，在該田心超商查獲，並扣押大舞台電子遊
    戲機具一台，另在乙○○處之另一台，則未扣押。
三、案經台中縣警察局豐原分局報請臺灣臺中地方法院檢察署檢察官偵查起訴。
    理    由
一、訊據被告乙○○除矢口否認有賭博之犯行，辯稱其並無與不特定之客人對賭外，
    對於上開事實，坦承不諱。而被告丙○○則矢口否認其擺設電子遊戲機具係從事
    經營電子遊戲業，辯稱其擺設者，係供展示之用云云。
二、經查，被告乙○○、丙○○二人均坦承未辦理電子遊戲場業之營利事業登記，從
    而乙○○之擺設「龍」及「鷹王」賭博性電子遊戲機具，丙○○擺設大舞台電子
    遊戲機具二台即非法之所許。又被告乙○○在上開巷口經營麵攤，該處自係公眾
    得出入之場所無疑；又被告乙○○擺設之機台為賭博性機具，均設有退幣孔，可
    押注不等之金額，若押中即可得到二至十五倍之分數，並可連續押注，警方查獲
    時，此二台機具均插電中，且分別由「龍」及「鷹王」二台電動賭博機具內，各
    扣得投注其內之金額一千一百四十元及五百六十元等情節，業據被告乙○○於警
    訊中供述甚明，並有現場照片四張、上開電動賭博機具二台及扣得之一千七百元
    可資佐證。由上述情節觀之，被告乙○○所擺設者既為電動賭博機具，為警查獲
    時，正插電使用中，該機具內又有不特人賭玩所投注之金錢，則衡諸常情，被告
    乙○○係以該電動賭博機具與不特定人賭博財物甚明，其否認之詞，尚非可採，
    又被告丙○○擺設電子機具之處所，一在麵攤，一在超商之內，顯係供人遊戲之
    用，所辯展示，亦難置信。從而，本件事證明確，被告乙○○、丙○○之犯行，
    堪予認定。
三、核被告丙○○、乙○○所為，均犯電子遊戲場業管理條例第十五條之罪，應依同
    條例第二十二條規定，乙○○併犯刑法第二百六十六條第一項前段之賭博罪，丙
    ○○先後二次犯行，乙○○先後多次賭博犯行，均犯意概括，應依連續犯一罪論
    處。乙○○所犯上開二罪，其間有方法、結果之牽連關係，應從一重以上開條例
    第十五條處斷。
四、原審就乙○○部分予以論罪科刑，固非無見，惟查，被告乙○○併犯電子遊戲業
    管理條例第十五條之罪，原審未併予論處，核有未合；又被告丙○○犯同條例第
    十五條之罪，原審未予論處，亦有違誤。上訴人即公訴人上訴意旨，執此指摘原
    審判決不當，顯有理由，自應由本院將之撤銷改判。茲審酌被告二人均無前科，
    有前案紀錄表在卷可按，且擺設之機具甚少，故均予從寬科處拘役五十日，及諭
    知易科罰金之折算標準。大舞台電子遊戲機具二台係丙○○所有，供犯罪所用之
    物，併依刑法第三十八條第一項第二款沒收，乙○○被扣案之電動賭博機具二台
    （包含ＩＣ板台塊）、賭資一千七百元，則應依刑法第二百六十六條第二項之規
    定宣告沒收。
五、至乙○○供丙○○於其麵攤之營業場所擺設大舞台電子遊戲機具一台，係違反該
    條例第十六條之規定，依同條例第二十八條規定，屬行政罰，不能予以依同條例
    第十五條、第二十二條論罪科刑，因公訴人認此部分與判刑部分有連續犯之裁判
    上一罪關係，故不另為無罪之諭知。
據上論斷，應依刑事訴訟法第三百六十九條第一項前段、第三百六十四條、第二百九
十九條第一項前段，電子遊戲場業管理條例第十五條、第二十二條，刑法第十一條前
段、第五十六條、第二百六十六條、第四十一條、第三十八條第一項第二款，罰金罰
鍰提高標準條例第一條前段、第二條，判決如主文。
本案經檢察官甲○○到庭執行職務。
中      華      民      國      九十     年       一      月    三十    日
                                    臺灣高等法院臺中分院刑事第七庭
                                          審判長法  官  林  榮  龍
                                                法  官  謝  說  容
                                                法  官  黃  日  隆
右正本證明與原本無異。
不得上訴。
                                                書記官  林  端  容
中      華      民      國      九十     年       二      月     一     日
                                                                        Ｉ


司法院資訊處製作；財團法人民間司法改革基金會備份。
